GOSSET RAPHAËL

20 ans



COORDONNÉES

10 rue du pont Noyelles Lille, 59000 07 81 82 47 79 raphael.gosset02000@gmail.com

COMPÉTENCES PROFESSIONNELLES

Gérer des stocks - organiser une équipe - savoir anticiper - s'adapter à la situation - relation client

LOGICIELS UTILISES

Powerpoint SolidWorks - Visual
Studio Code Procreate - Labview Illustrator - Photoshop
- After Effects - XD Premiere Rush

COMPETENCE LINGUISTIQUES

Anglais niveau B2

PROFIL

Etudiant en 2ème année de DUT Mesures Physiques au sein de l'IUT A (Villeneuve d'Ascq), rigoureux, ambitieux, dynamique et très motivé, je souhaite donner le meilleur de moi-même afin de mener à bien les missions qui me seront confiées. Je vous présente donc ma candidature qui pourrait correspondre au profil que vous recherchez.

EXPÉRIENCE PROFESSIONNELLE

EQUIPIER POLYVALENT MC'DONALD

Chambry | Juillet 2021 - Septembre 2021

Réorganiser les stocks - Apporter les commandes aux clients -Préparation des repas des clients

STAGE CHEZ UN ARCHITECTE

Laon | Novembre 2015 - Décembre 2015

Apprendre le métier d'architecte - Aider les architectes dans leurs

STAGE CHEZ LIGHTCORE

Villeneuve d'Ascq | Avril 2022 - en cours

Développement d'une tête endoscopique miniaturisée - Montage de bancs expérimentaux - Caractérisations optiques -Préparation/Fonctionnalisation de fibres optiques

FORMATIONS

DUT MESURES-PHYSIQUES

IUT A de Villeneuve d'Ascq | 2020 - 2022

BAC GENERAL SCIENTIFIQUE

Lycée Pierre Méchain, Laon | 2019 - 2020